# 有关VIE问题请教陈版主

提问人：shaneyu1981 时间：2014-05-23 15:20:24
陈版主，有个VIE问题我一直不太想明白，假如有两家企业A和B，B是实际运营企业，A是境内外商投资企业为了输送利润给境外上市主体的，那么根据VIE,A和B之间是有诸如技术咨询、服务、资产租赁等收入转移合约的，假如A和B实际控制人为了境内上市打消VIE架构，那么审计事务所在审B企业（拟上市企业）的时候，怎么审计出来的净利润有几千万呢？照道理来讲，在取消VIE架构之前，B企业的大部分利润都被转移至A企业了，应该是所剩无几的，是不是审计事务所在实务操作时应用了模拟的方式或者有其他具体的原因？望陈版主详解。

回答人：chenyiwei
VIE架构的“个性化”特点很明显，因此应结合具体背景具体分析，例如考虑VIE和境内实际经营主体之间的利润转移的具体方式和程度等，不能一概而论。建议进一步了解相关交易背景。